ACORDAO-COMPLETO-2581464

ACÓRDÃO DE RELAÇÃO

ACÓRDÃO DE RELAÇÃO 572/2023 ATA 12/2023 - PLENÁRIO

Acórdão 572/2023-TCU-Plenário
	Trata-se de recurso de reconsideração interposto por Paulo Ramiro Perez Toscano contra o Acórdão 694/2019-TCU-Plenário, mediante o qual, entre outras medidas, teve suas contas julgadas irregulares, com imputação de débito e aplicação de multa, em decorrência de irregularidades na aplicação de recursos repassados à Fundação Professor João Ramos Pereira da Costa, por meio de convênio.
	Considerando que o recorrente foi devidamente notificado do acórdão recorrido e interpôs embargos de declaração, os quais foram conhecidos e rejeitados, por meio do Acórdão 2541/2020-TCU-Plenário;
	considerando que o recorrente apresentou novos embargos de declaração, que também foram conhecidos e rejeitados, por meio do Acórdão 556/2022-TCU-Plenário;
	considerando que a oposição de embargos de declaração é causa de suspensão do prazo para interposição dos demais recursos, ainda que interpostos por terceiros, razão pela qual para a presente análise de tempestividade devem ser considerados os lapsos ocorridos entre as notificações das decisões (original e de julgamento dos embargos) e a oposição dos referidos embargos; 
	considerando que, ponderados os lapsos temporais ocorridos, o recurso foi interposto após o período total de dezoito dias, configurando sua intempestividade;
	considerando que, para que o presente recurso possa ser conhecido, se torna necessária a superveniência de fatos novos;
	considerando que o recorrente busca afastar sua responsabilidade por meio de argumentos e teses jurídicas que, ainda que inéditos, não são considerados fatos novos por este Tribunal, conforme consolidada jurisprudência desta Corte (Acórdão 2308/2019-TCU-Plenário, Acórdão 1760/2017-TCU-Primeira Câmara e Acórdão 2860/2018-TCU-Segunda Câmara) ;
	considerando que a tentativa de se provocar a pura e simples rediscussão de deliberações do TCU com base em discordância com as conclusões deste Tribunal não se constitui em fato ensejador do conhecimento do recurso fora do prazo legal;
	considerando a não ocorrência da prescrição;
os Ministros do Tribunal de Contas da União, reunidos em Sessão do Plenário, quanto ao processo a seguir relacionado, com fundamento nos arts. 33 da Lei 8.443/92 e no art. 285, caput e § 2º, do Regimento Interno, ACORDAM em não conhecer do recurso de reconsideração, por restar intempestivo e não apresentar fatos novos, comunicando esta decisão ao recorrente, conforme os pareceres emitidos nos autos.
1. Processo TC-Processo 016.531/2007-2 (TOMADA DE CONTAS ESPECIAL) 
	1.1. Responsáveis: Ceudesp - Centro de Educacao Universitario e Desenvolvimento Profissional Ltda (02.843.943/0001-01) ; Dalvino Troccoli Franca (XXX.685.244-XX) ; Deusiclea Barboza de Castro (XXX.020.671-XX) ; Francisco Pessoa Furtado (XXX.830.003-XX) ; Fundação Professor João Ramos Pereira da Costa (07.663.511/0001-32) ; Israel Beserra de Farias (XXX.513.174-XX) ; Itazil Fonseca Benicio dos Santos (XXX.974.477-XX) ; Jose Liberato Barrozo Filho (XXX.008.433-XX) ; Julio Pinto Neto (XXX.662.343-XX) ; Lauro Sergio de Figueiredo (XXX.178.321-XX) ; Luciano de Petribú Faria (XXX.437.076-XX) ; Neuma de Fatima Costa de Farias (XXX.324.134-XX) ; Oscar Cabral de Melo (XXX.235.264-XX) ; Paulo Ramiro Perez Toscano (XXX.068.501-XX) ; Raymundo Cesar Bandeira de Alencar (XXX.076.001-XX) ; Raymundo José Santos Garrido (XXX.802.695-XX) ; Rui Melo de Carvalho (XXX.198.997-XX) ; Tl Construtora Ltda (00.058.984/0001-61) .
	1.2. Recorrente: Paulo Ramiro Perez Toscano (XXX.068.501-XX) 
	1.3. Unidade: Entidades/órgãos do Governo do Estado do Ceará
	1.4. Relator: Ministro Jorge Oliveira
	1.5. Representante do Ministério Público: Procurador Marinus Eduardo De Vries Marsico.
	1.6. Relator da deliberação recorrida: Ministro Aroldo Cedraz
	1.7. Unidade Técnica: Unidade de Auditoria Especializada em Recursos (AudRecursos) 
	1.8. Representação legal: Joao Paulo de Souza Barbosa Nogueira (16970/OAB-CE) , Jose Leite Juca Filho (5214/OAB-CE) e outros, representando Ceudesp - Centro de Educação Universitario e Desenvolvimento Profissional Ltda; Maria Eroneide Alexandre Maia (12833/OAB-CE) , Lais D Alva Pinheiro Eufrasio (19.025/OAB-CE) e outros, representando Francisco Pessoa Furtado; Antônio Lázaro Martins Neto (253540/OAB-DF) e Joao Paulo Goncalves da Silva (19442/OAB-DF) , representando Raymundo José Santos Garrido; Joao Paulo de Souza Barbosa Nogueira (16970/OAB-CE) , Jose Leite Juca Filho (5214/OAB-CE) e outros, representando Julio Pinto Neto; Adeilson Amancio dos Santos (30.254/OAB-BA) e Francisco Bastos Filho (8.504/OAB-BA) , representando Neuma de Fatima Costa de Farias; Adeilson Amancio dos Santos (30.254/OAB-BA) , Celso Negrão da Fonseca Júnior (22177/OAB-BA) e outros, representando Tl Construtora Ltda; Maria de Lourdes Nunes (4872/OAB-DF) , representando Deusiclea Barboza de Castro; Adeilson Amancio dos Santos (30.254/OAB-BA) e Francisco Bastos Filho (8.504/OAB-BA) , representando Louise Costa de Farias; Adeilson Amancio dos Santos (8.504/OAB-BA) , Louise Costa de Farias e outros, representando Israel Beserra de Farias; Helena Kalyvas de Carvalho e Arthur Kalyvas de Carvalho, representando Rui Melo de Carvalho; Claudismar Zupiroli (12.250/OAB-DF) , representando Luciano de Petribú Faria; Jose Silvino da Silva Filho (48.279/OAB-DF) , Guilherme de Castro Souza (37.480/OAB-DF) e outros, representando Itazil Fonseca Benicio dos Santos; Raul Canal (10.308/OAB-DF) , Alexandre Melo Soares (24518/OAB-DF) e outros, representando Paulo Ramiro Perez Toscano; Adeilson Amancio dos Santos (30.254/OAB-BA) e Francisco Bastos Filho (8.504/OAB-BA) , representando Taise Costa de Farias; Matheus Machado Mendes de Figueiredo (6597-E/OAB-DF) , Thaís Machado Mendes de Figueiredo (17445/OAB-DF) e outros, representando Raymundo Cesar Bandeira de Alencar; Adeilson Amancio dos Santos (30.254/OAB-BA) e Francisco Bastos Filho (8.504/OAB-BA) , representando Isane Costa de Farias. 
	1.9. Determinações/Recomendações/Orientações: não há.

Ceudesp - Centro de Educacao Universitario e Desenvolvimento Profissional Ltda (02.843.943/0001-01); Dalvino Troccoli Franca (XXX.685.244-XX); Deusiclea Barboza de Castro (XXX.020.671-XX); Francisco Pessoa Furtado (XXX.830.003-XX); Fundação Professor João Ramos Pereira da Costa (07.663.511/0001-32); Israel Beserra de Farias (XXX.513.174-XX); Itazil Fonseca Benicio dos Santos (XXX.974.477-XX); Jose Liberato Barrozo Filho (XXX.008.433-XX); Julio Pinto Neto (XXX.662.343-XX); Lauro Sergio de Figueiredo (XXX.178.321-XX); Luciano de Petribú Faria (XXX.437.076-XX); Neuma de Fatima Costa de Farias (XXX.324.134-XX); Oscar Cabral de Melo (XXX.235.264-XX); Paulo Ramiro Perez Toscano (XXX.068.501-XX); Raymundo Cesar Bandeira de Alencar (XXX.076.001-XX); Raymundo José Santos Garrido (XXX.802.695-XX); Rui Melo de Carvalho (XXX.198.997-XX); Tl Construtora Ltda (00.058.984/0001-61).

JORGE OLIVEIRA

Ministro Aroldo Cedraz

Joao Paulo de Souza Barbosa Nogueira (16970/OAB-CE), Jose Leite Juca Filho (5214/OAB-CE) e outros, representando Ceudesp - Centro de Educação Universitario e Desenvolvimento Profissional Ltda; Maria Eroneide Alexandre Maia (12833/OAB-CE), Lais D Alva Pinheiro Eufrasio (19.025/OAB-CE) e outros, representando Francisco Pessoa Furtado; Antônio Lázaro Martins Neto (253540/OAB-DF) e Joao Paulo Goncalves da Silva (19442/OAB-DF), representando Raymundo José Santos Garrido; Joao Paulo de Souza Barbosa Nogueira (16970/OAB-CE), Jose Leite Juca Filho (5214/OAB-CE) e outros, representando Julio Pinto Neto; Adeilson Amancio dos Santos (30.254/OAB-BA) e Francisco Bastos Filho (8.504/OAB-BA), representando Neuma de Fatima Costa de Farias; Adeilson Amancio dos Santos (30.254/OAB-BA), Celso Negrão da Fonseca Júnior (22177/OAB-BA) e outros, representando Tl Construtora Ltda; Maria de Lourdes Nunes (4872/OAB-DF), representando Deusiclea Barboza de Castro; Adeilson Amancio dos Santos (30.254/OAB-BA) e Francisco Bastos Filho (8.504/OAB-BA), representando Louise Costa de Farias; Adeilson Amancio dos Santos (8.504/OAB-BA), Louise Costa de Farias e outros, representando Israel Beserra de Farias; Helena Kalyvas de Carvalho e Arthur Kalyvas de Carvalho, representando Rui Melo de Carvalho; Claudismar Zupiroli (12.250/OAB-DF), representando Luciano de Petribú Faria; Jose Silvino da Silva Filho (48.279/OAB-DF), Guilherme de Castro Souza (37.480/OAB-DF) e outros, representando Itazil Fonseca Benicio dos Santos; Raul Canal (10.308/OAB-DF), Alexandre Melo Soares (24518/OAB-DF) e outros, representando Paulo Ramiro Perez Toscano; Adeilson Amancio dos Santos (30.254/OAB-BA) e Francisco Bastos Filho (8.504/OAB-BA), representando Taise Costa de Farias; Matheus Machado Mendes de Figueiredo (6597-E/OAB-DF), Thaís Machado Mendes de Figueiredo (17445/OAB-DF) e outros, representando Raymundo Cesar Bandeira de Alencar; Adeilson Amancio dos Santos (30.254/OAB-BA) e Francisco Bastos Filho (8.504/OAB-BA), representando Isane Costa de Farias.

TOMADA DE CONTAS ESPECIAL (TCE)